臺灣桃園地方法院刑事判決　　　　　　 100年度訴字第141號
公　訴　人　臺灣桃園地方法院檢察署檢察官
被　　　告　江恆杰
選任辯護人　董子祺律師
上列被告因違反毒品危害防制條例案件，經檢察官提起公訴（99
年度偵字第2262號），本院判決如下：
    主  文
江恆杰販賣第二級毒品，未遂，處有期徒刑貳年。扣案之第二級
毒品甲基安非他命貳包（驗餘淨重壹點肆參零壹克）沒收銷毀之
，扣案包裹前述毒品所用之分裝袋貳只、白色雙面膠帶及黑色膠
帶壹批均沒收，扣於另案之搭配門號0000000000號行
動電話壹支（含SIM卡壹張）沒收。
    事  實
一、江恆杰明知甲基安非他命係毒品危害防制條例第2條第2項第
    2 款列管之第二級毒品，依法不得販賣、持有，為圖牟利，
    基於販賣第二級毒品甲基安非他命以營利之犯意，於民國99
    年1月6日某時，在臺北市○○區○○路152號3樓之住處，利
    用網際網路連線至「UT home 網際空間」網站之「北部人聊
    天室」，以「賣糖有車訊」之暱稱，暗指其有第二級毒品甲
    基安非他命可兜售予網友，伺機向瀏覽該聊天室網站之不特
    定人兜售第二級毒品甲基安非他命。適有葉逸華於同日在該
    聊天室見此訊息，即向江恆杰詢問毒品交易事項，江恆杰向
    葉逸華表示其有第二級毒品甲基安非他命可出售，並提供其
    持用之門號0000000000號行動電話（扣於臺灣臺北地方法院
    檢察署99年度偵字第2575號案件）予葉逸華做為聯絡之工具
    ，嗣於99年1 月6日下午3時43分許，葉逸華撥打江恆杰上開
    行動電話，於電話中江恆杰向葉逸華表示其有第二級毒品甲
    基安非他命約2公克，每公克售價新臺幣（下同）3,200元，
    江恆杰遂與葉逸華相約於同日下午5 時40分許在桃園縣大溪
    鎮○○路附近進行第二級毒品甲基安非他命之交易，於同日
    下午5時40分許，江恆杰駕駛車牌號碼8E-1435號自用小客車
    依約到達上開處所，欲與葉逸華為毒品交易，然因葉逸華先
    行向桃園縣政府警察局大溪分局警員蕭興龍報告上開毒品交
    易之事，警員蕭興龍已在現場埋伏，當場查獲江恆杰而販賣
    未遂，並扣得黏貼在江恆杰胯下之第二級毒品甲基安非他命
    2包（淨重1.4490克）及用以包裝上開毒品之分裝袋2只、白
    色雙面膠帶及黑色膠袋1 批，且在上開自用小客車內扣得與
    本案無關之吸食器1組、吸管2支等物，而查知上情。
二、案經桃園縣政府警察局大溪分局報請臺灣桃園地方法院檢察
    署檢察官偵查起訴。
    理  由
一、程序事項：本件認定事實所引用之本件卷內所有卷證資料（
    包含人證與文書證據、物證等證據），尚無證據證明係公務
    員違背法定程序所取得，是取證過程並無瑕疵，且被告江恆
    杰、辯護人及檢察官於準備程序、審判期日對法院提示卷證
    之證據能力均表無異議，而卷內之文書證據，亦無刑事訴訟
    法第159條之4之顯有不可信之情況與不得作為證據之情形。
    審酌該等證據與本案待證事實間復具有相當關聯性，以之為
    本案證據並無不當。依刑事訴訟法第159條至159條之5 之規
    定，本件認定事實所引用之本件卷證所有證據（包含人證與
    文書證據、物證等證據），均有證據能力，合先敘明。
二、訊據被告對於上開犯行，業於本院審理時坦承不諱，核與證
    人葉逸華、蕭興龍於檢察官訊問及本院審理時證述之情節相
    符（見臺灣桃園地方法院檢察署99年度偵字第2262號卷第64
    -65頁，本院100年度訴字第141號卷第55-58頁），並有桃園
    縣政府警察局大溪分局搜索及扣押筆錄、扣押物品目錄表、
    門號0000000000號行動電話通聯記錄各1 份及查獲照片10幀
    在卷可稽（見同上偵卷第10-12、18-22、56- 59頁），而查
    扣之白色顆粒2 包，經送憲兵司令部刑事鑑識中心鑑定結果
    ，確含第二級毒品甲基安非他命成分（淨重1.4490克、取樣
    0.0189克、驗餘淨重1.4301克），亦有憲兵司令部刑事鑑識
    中心99年2 月10日憲直刑鑑字第0990000273號鑑定書在卷可
    稽（見同上偵卷第55頁），足認被告之自白與事實相符。本
    案事證明確，被告犯行洵堪認定，應依法論科。
三、按甲基安非他命係毒品危害防制條例第4條第2項第2 款所定
    之第二級毒品。核被告所為，係犯毒品危害防制條例第4 條
    第6項、第2項販賣第二級毒品未遂罪。被告持有第二級毒品
    之低度行為，為販賣之高度行為所吸收，不另論罪。又被告
    客觀上已著手於販賣行為之實行而不遂，為未遂犯，應依刑
    法第25條第2 項之規定減輕其刑。又按犯第4條至第8條之罪
    於偵查及審判中均自白者，減輕其刑，係指偵查及審判中均
    有自白犯罪而言，故僅須被告於偵、審中均曾經自白，即得
    認有該條項之適用，不以始終承認為必要；所稱偵查中之自
    白，包含向有偵查犯罪職權之司法警察（官）自白（最高法
    院100 年度臺上字第1500號、99年度臺上字第4962號判決參
    照）。查，被告於檢察官訊問時固否認有上揭犯行，惟其於
    警詢及本院審理時均自白上揭販賣毒品犯行，有其警詢筆錄
    及本院審判筆錄在卷可稽（見同上偵卷第7 頁、本院卷第62
    頁），揆諸前開判決意旨，仍應依毒品危害防制條例第17條
    第2 項規定減輕其刑，爰依前開規定遞予減輕之。另查，被
    告於警詢及檢察官訊問時固均供稱其毒品來源係綽號「志堅
    」之男子，而「志堅」電話為000000000 號云云，惟警方並
    無繼續追查該名綽號「志堅」之男子，此有本院辦理刑事案
    件電話記錄查詢表在卷可稽，且遍觀卷內亦查無檢察官曾對
    該男子為何偵查行為，是本案尚無因被告供出毒品來源，使
    調查或偵查犯罪之公務員知悉而對之發動調查或偵查，並據
    以破獲之情形，自無依毒品危害防制條例第17條第1 項減輕
    或免除其刑規定之適用，附此敘明。爰審酌甲基安非他命為
    第二級毒品，戕害人身健康至深且鉅，被告無視毒品對他人
    之危害，僅貪圖小利竟著手販賣第二級毒品予他人施用，助
    長毒品氾濫，足以衍生其他犯罪，進而危害我國社會治安，
    戕害國民身心健康，且被告犯後一度否認犯行，本不宜寬貸
    ，然其於本院審理時終能坦承犯行，知所悔悟，併衡量其本
    件犯行既遂前，即已為警查獲，所販賣之毒品並未實際流入
    社會等一切情狀，量處如主文所示之刑，以資懲儆。
四、沒收：
(一)、扣案之第二級毒品甲基安非他命2 包（淨重1.4490克、取樣
    0.0189克鑑析用罄，驗餘淨重1.4301克），為違禁物，不論
    屬於犯人與否，均應依毒品危害防制條例第18條第1 項規定
    ，沒收銷燬之；至於鑑驗耗用之部分（0.0189克），既已滅
    失，自無庸宣告沒收銷燬，併此敘明。
(二)、扣案之用以包裹上開甲基安非他命之包裝袋2 只、白色雙面
    膠帶及黑色膠帶1 批，係被告所有用以販賣本件毒品所用及
    防止毒品裸露、逸出，應依同條例第19條第1 項規定沒收之
    。又上開物品既已扣案，自無不能沒收之虞，無併諭知追徵
    其價額或以其財產抵償之必要（最高法院95年度臺上字第10
    01、3133號判決意旨參照）。
(三)、又按行動電話服務須以通話晶片卡為使用介面，因此電信公
    司於出租行動電話門號予消費者使用時，即同時附帶提供晶
    片卡給消費者作為門號使用之介面，故電信公司接受消費者
    申辦門號並將該門號開通上線時，該晶片卡之所有權亦移轉
    於消費者，自不能認該晶片卡仍屬電信公司所有之物（最高
    法院97年度臺上字第1952號判決、97年度臺上字第2230號判
    決意旨參照）。經查，被告係使用門號0000000000號行動電
    話與證人葉逸華聯絡販賣第二級毒品甲基安非他命事宜，已
    認定如前，而上開行動電話（含SIM卡1張）1 支，雖係喬安
    妮所申請，有本院電信資料查詢表1 份在卷可稽（見同上本
    院卷第13、14頁），然為被告所有，業據被告供明在卷（見
    同上本院卷第61頁），則上開行動電話係被告所有，供其犯
    本件販賣第二級毒品甲基安非他命所用之物，雖未於本案扣
    案（參卷附扣押物品目錄表），然既為被告所有用以接聽聯
    繫販賣毒品使用之物，應依毒品危害防制條例第19條第1 項
    之規定宣告沒收，惟上開行動電話（含SIM卡1張）1 支業已
    扣於被告另案臺灣臺北地方法院檢察署99年度偵字第2575號
    案件，有臺北市政府警察局大同分局搜索扣押筆錄、扣押物
    品目錄表各1 份在卷可查（見臺灣臺北地方法院檢察署99年
    度偵字第8-11頁），自無不能沒收之虞，無併諭知追徵其價
    額或以其財產抵償之必要。至扣得之吸食器1組、吸管2支，
    雖均係被告所有供施用毒品所用之物，惟查與被告本案販賣
    毒品尚無相關，並無沒收之問題，附此敘明。
據上論斷，應依刑事訴訟法第299條第1項前段，毒品危害防制條
例第4條第6項、第2項、第17條第2項、第18條第1項、第19條第1
項，刑法第11條前段、第25條第2項，判決如主文。
本案經檢察官蔡正傑到庭執行職務。
中    華    民    國    100   年    4     月    28    日
                  刑事第四庭  審判長法  官  張淑華
                                    法  官  張宇葭
                                    法  官  林維斌
以上正本證明與原本無異。
如不服本判決應於收受判決後10日內向本院提出上訴書狀，並應
敘述具體理由。其未敘述上訴理由者，應於上訴期間屆滿後20日
內向本院補提理由書( 均須按他造當事人之人數附繕本) 「切勿
逕送上級法院」。
                                    書記官  鄭嘉惠
中    華    民    國   100    年    4     月    28    日
附論罪科刑依據之法條：
毒品危害防制條例第4條
製造、運輸、販賣第一級毒品者，處死刑或無期徒刑；處無期徒
刑者，得併科新臺幣 2 千萬元以下罰金。
製造、運輸、販賣第二級毒品者，處無期徒刑或 7 年以上有期
徒刑，得併科新臺幣 1 千萬元以下罰金。
製造、運輸、販賣第三級毒品者，處 5 年以上有期徒刑，得併
科新臺幣 7 百萬元以下罰金。
製造、運輸、販賣第四級毒品者，處 3 年以上 10 年以下有期
徒刑，得併科新臺幣 3 百萬元以下罰金。
製造、運輸、販賣專供製造或施用毒品之器具者，處 1 年以上
7 年以下有期徒刑，得併科新臺幣 1 百萬元以下罰金。
前五項之未遂犯罰之。